# 请教陈版，新能源电动车政府补助收入确认的时点

提问人：h 木之屋 时间：2016-02-17 11:23:22
背景：A生产企业将新能源电动车销售给贸易公司B，在交付给B公司时，A公司确认收入（含政府补助收入），年底贸易公司B并未将新能源电动车销售出去。 问题：在贸易公司B未对外销售新能源电动车时，生产公司A是否能确认补贴收入？还是全额确认为对B公司的收入？

回答人：chenyiwei
如果只有在B公司将新能源汽车销售给最终用户后，A公司才能向政府申请拨付该笔补贴款的，则在B公司将该车出售之前，A公司并不享有要求政府拨付该笔款项的权利，因而这部分补贴款不能确认为应收款项和营业收入。要在B公司对外出售该新能源车（相应地A公司取得了收取该补贴款的权利）、补贴款金额能够可靠计量且能够合理保证可收到时，才能将该补贴款部分确认为对政府的应收款项和营业收入。

提问人：学习 - 向上 时间：2017-09-27 08:18:06
请问陈老师，与政府补贴的部分要在B公司对外出售该新能源车（相应地A公司取得了收取该补贴款的权利）补贴款金额能够可靠计量且能够合理保证可收到时，才能将该补贴款部分确认为对政府的应收款项和营业收入。那么直接销售给B公司收取的款项部分，满足收入确认条件的是否先确认一部分收入，补助确认后再确认另一部分收入。

回答人：chenyiwei
另外还应满足的一个条件是：A应从B收取的货款足以保证该车的成本回收及取得合理利润。如果A卖给B的价格低于成本，需要依靠后续的政府补助才能完全收回成本并赚取利润的，则商品所有权上的风险并未转移。

回答人：chenyiwei
如果从B收到其应付货款有合理保证（不取决于B将该车进一步销售给最终用户），B无论如何不再有退货权（产品质量缺陷导致的退货除外），且应收B的货款金额已经确定（后续不再因任何原因调整），则可以。

提问人：amber88 时间：2018-07-09 10:03:07
请教陈版，此情况下经销商B应如何确认收入？因补贴款由整车厂A申请，对外实现销售后，B公司能否按照不含补贴金额确认收入成本？

回答人：chenyiwei
可以。